臺灣新北地方法院三重簡易庭小額民事判決
111年度重小字第3050號
原      告  林嘉豪
訴訟代理人  陳佩婷
被      告  唐子雋

上列當事人間請求侵權行為損害賠償事件，原告提起刑事附帶民
事訴訟（111年度審附民字第32號），經刑事庭裁定移送審理，
於民國111年8月30日言詞辯論終結，本院判決如下：
    主  文
被告應給付原告新臺幣肆萬元，及自民國一百一十一年一月五日
起至清償日止，按年息百分之五計算之利息。
原告其餘之訴駁回。
訴訟費用由被告負擔十分之四，餘由原告負擔。
本判決原告勝訴部分得假執行。
    理由要領
一、原告主張：被告因不滿其未成年之女與林盛益交往，竟基於
    傷害他人身體之犯意，於民國109年10月2日4時許，攜帶菜
    刀1把及鐵棍1支，前往林盛益位於新北市○○區○○街000巷0號
    5樓住處找林盛益理論，經林盛益開門同意被告進入屋內客
    廳後，被告即亮出菜刀及鐵棍，並持鐵棍朝林盛益之頭部攻
    擊，斯時同在客廳之林盛益胞弟即原告、友人戴永昕見狀，
    隨即上前阻止，亦遭被告攻擊，原告因而受有右側手肘擦傷
    、右側足部擦傷、右側手部擦傷、右側手部挫傷等傷害。而
    原告因被告之上開傷害行為，身心受有相當之痛苦。為此，
    爰依民法第184條第1項前段、第195條第1項前段規定，請求
    被告賠償非財產上之損害即慰撫金新臺幣（下同）10萬元，
    及自起訴狀繕本送達翌日起至清償日止，按年息5%計算之法
    定遲延利息等事實，為被告所不爭執，並有本院110年度審
    訴字第1226號刑事判決在卷可稽，堪認被告已構成故意不法
    侵權原告身體之侵權行為甚明。
二、按因故意或過失，不法侵害他人之權利者，負損害賠償責任
    ；又不法侵害他人之身體、健康、名譽、自由、信用、隱私
    、貞操，或不法侵害其他人格法益而情節重大者，被害人雖
    非財產上之損害，亦得請求賠償相當之金額，民法第184條
    第1項前段、第195條第1項前段分別定有明文。次按慰撫金
    之賠償須以人格權遭遇侵害，使精神上受有痛苦為必要，其
    核給之標準固與財產上損害之計算不同，然非不可斟酌雙方
    身分資力與加害程度，及其他各種情形核定相當之數額（最
    高法院51年台上字第223號判例要意旨參照，但本則判例，
    依據108年1月4日修正，108年7月4日施行之法院組織法第57
    條之1第2項，其效力與未經選編為判例之最高法院裁判相同
    ）。本件被告因故意行為致原告受有有右側手肘擦傷、右側
    足部擦傷、右側手部擦傷、右側手部挫傷等傷害，已如前述
    ，則原告主張被告應賠償其慰撫金，自屬有據。茲審酌原告
    為高職肄業（原告訴訟代理人誤稱為小學畢業），從事美髮
    業，月薪約5萬元，110年度所得總額約216,000元，名下無
    不動產或其他財產；被告為專科畢業，目前在中油公司上班
    ，月薪約7萬元，110年度所得總額約271元，名下有汽車1輛
    ，投資1筆，110年度財產總額約1,810元，此據兩造陳明在
    卷，並有兩造110年度稅務電子閘門財產所得調件明細表、
    原告之個人戶籍資料查詢結果表附卷可稽，再參以被告實際
    加害情形、原告因上開傷勢造成之精神上痛苦程度等一切情
    狀，認原告請求被告賠償慰撫金10萬元，尚屬過高，應核減
    為4萬元，始為適當。
三、從而，原告依侵權行為之法律關係，請求被告給付4萬元，
    及自起訴狀繕本送達翌日即111年1月5日起至清償日止，按
    年息5%計算之法定遲延利息，為有理由，應予准許；逾此部
    分之請求，則無理由，應予駁回。
四、本件原告勝訴部分，係依小額程序所為被告敗訴之判決，爰
    依職權宣告假執行。
中　　華　　民　　國　　111 　年　　9 　　月　　16　　日
                       法  官  趙義德
以上正本係照原本作成。
如不服本判決，應於送達後20日內，向本院提出上訴狀，並表明
上訴理由（上訴理由應表明一、原判決所違背之法令及具體內容
。二、依訴訟資料可認為原判決有違背法令之具體事實。）如於
本判決宣示後送達前提起上訴者，應於判決送達後20日內補提上
訴理由書（須附繕本），如未於上訴後20日內補提合法上訴理由
書，法院得逕以裁定駁回上訴。
中　　華　　民　　國　　111 　年　　9 　　月　　16　　日
                       書記官  張裕昌